臺灣彰化地方法院刑事判決　　　　　　　96年度易字第1175號
公　訴　人　臺灣彰化地方法院檢察署檢察官
被　　　告　丁○○
上列被告因竊盜案件，經檢察官提起公訴（96年度偵字第5990號
、第6075號、第6131號），本院判決如下：
    主  文
丁○○竊盜，累犯，處有期徒刑月；又竊盜，累犯，處有期徒
刑月；又竊盜，累犯，處有期徒刑伍月；又竊盜，累犯，處有
期徒刑肆月；又竊盜，累犯，處有期徒刑肆月。應執行有期徒刑
壹年貳月。
    犯罪事實
一、丁○○曾於民國93年間因施用第1 級毒品等案件，經本院以
    93年度訴字第687 號、93年度訴字第1278號刑事判決分別判
    處有期徒刑10月、1 年確定後，經送監接續執行，於95年6
    月16日因縮短刑期假釋出監並付保護管束，並於95年8 月19
    日保護管束期滿視為執行完畢。復於96年間因竊盜案件，經
    本院於96年4 月30日以96年度易字第470 號刑事判決分別判
    處4 月、4 月，應執行有期徒刑7 月確定（尚未執行）。詎
    其仍不知悔改，復另各基於意圖為自己不法所有之犯意，分
    別於下列時、地為竊盜犯行：
  (一)於96年5 月下旬某日下午5 時許，騎乘其不知情之其兄蔣明
    宏所有車牌號碼NOZ —667 號重型機車，途經彰化縣鹿港鎮
    ○○里○○路○ 段23巷25號前，適見丙○所有之廢鐵鐵料1
    袋（價值約新臺幣（下同）300 元）置於該處，而徒手竊取
    得手後，搬運至上開機車載運離開現場，並將竊得廢鐵變賣
    予真實姓名、年籍均不詳之成年男子，得款300 元花用完畢
    。
  (二)於96年6 月2 日下午2 時許，騎乘上開機車途經彰化縣鹿港
    鎮頭崙里埔尾巷19號前，適見甲○○所有之廢銅鐵料1 袋（
    價值約800 元）置於該處，而徒手竊取得手後，搬運至上開
    機車載運離開現場，並將竊得廢銅鐵變賣予前揭真實姓名、
    年籍均不詳之成年男子，得款400 元花用完畢。
  (三)於96年6 月3 日凌晨3 時9 分，騎乘上開機車途經謝義（
    起訴書誤載為謝參義）位於彰化縣和美鎮○○路502 巷49號
    住處前（起訴書誤載為彰化縣鹿港鎮頭崙里埔尾巷19號），
    適見該處並無設置大門即騎乘該車逕行駛入庭院內（所涉無
    故侵入他人住宅附連圍繞之土地罪嫌部分，未據告訴），以
    上開機車載運竊得銅製水龍頭半成品，先藏在位於彰化縣和
    美鎮○○里○○路旁之土地公廟後方草叢內，復折返回上址
    庭院處搬運銅製水龍頭半成品之方式，接續於同日凌晨3 時
    9 分、凌晨3 時56分、凌晨4 時5 分，徒手竊取謝義所有
    之銅製水龍頭半成品各2 袋、1 袋、2 袋（共計重量約200
    公斤，價值約32000 元）得手後，騎乘上開機車載運離去。
    嗣於同日上午某時，將前開竊得之銅製水龍頭半成品變賣予
    前揭真實姓名、年籍均不詳之成年男子，得款6 千元花用完
    畢。
  (四)於96年6 月14日上午6 時11分（日出後），騎乘上開機車至
    謝義位於彰化縣和美鎮○○路502 巷49號住處前，適見該
    處仍未設置大門即騎乘該車逕行駛入該庭院內（所涉無故侵
    入他人住宅附連圍繞之土地罪嫌部分，未據告訴），徒手竊
    取謝義所有之銅製水龍頭半成品1 袋（價值約2,600 元）
    得手後，搬運至機車上載運離去，並將竊得之銅製水龍頭半
    成品變賣予前揭真實姓名、年籍均不詳之成年男子，得款1
    千元花用完畢。嗣經警方調閱現場監視器錄影記錄循線查獲
    犯罪事實欄一(三)(四)所示之上情。
  (五)於96年6 月11日上午8 時10分，騎乘上開機車途經乙○○所
    經營設於彰化縣鹿港鎮頭南里南勢巷11之6 號工廠（所涉無
    故侵入他人建築物罪嫌部分，未據告訴）內，徒手竊取乙○
    ○所有銅製水龍頭出水口半成品1 批（重量約20.2公斤，價
    值約4,242 元）、銅鐵混製水龍頭排杆1 批（重量約22.7公
    斤，價值約3,632 元）得手後，騎乘上開機車載運離去。嗣
    其於同日下午6 時許，騎乘上開機車載運前揭竊得銅製水龍
    頭出水口半成品、銅鐵混製水龍頭排杆至設於彰化縣彰化市
    ○○段第316 之16地號「翌鑫資源回收場」變賣時，然遭拒
    而欲離去之際，為警臨檢盤查而查獲犯罪事實欄一(五)之上情
    ；另其於犯罪未發覺前，主動向該管公務員自首犯罪事實欄
    一(一)(二)所示之2 次竊盜犯行，而接受裁判。
二、案經丁○○自首由彰化縣警察局鹿港分局、和美分局分別報
    請臺灣彰化地方法院檢察署檢察官偵查起訴。
    理  由
一、程序部分：按被告以外之人於審判外之陳述，雖不符前4 條
    之規定，而經當事人於審判程式同意作為證據，法院審酌該
    言詞陳述或書面陳述作成時之情況，認為適當者，亦得為證
    據。當事人、代理人或辯護人於法院調查證據時，知有第15
    9 條第1 項不得為證據之情形，而未於言詞辯論終結前聲明
    異議者，視為有前項之同意，刑事訴訟法第159 條之5 定有
    明文。立法意旨在於傳聞證據未經當事人之反對詰問予以核
    實，原則上先予排除，惟若當事人已放棄詰問或未聲明異議
    ，基於證據資料愈豐富，愈有助於真實發現之理念，且強化
    言詞辯論主義，法院自可承認該傳聞證據例外擁有證據能力
    。經查，證人即被害人丙○、甲○○、謝義、乙○○分別
    於警詢中陳述（參見臺灣彰化地方法院檢察署96年度偵字第
    5990號偵查卷宗第7 頁至第10頁、96年度偵字第6075號偵查
    卷宗第8 頁至第11頁、96年度偵字第6131號偵查卷宗第6 頁
    至第7 頁），雖均係被告以外之人於審判外之陳述，性質上
    屬傳聞證據，惟經檢察官、被告均同意作為證據，又本院審
    酌該言詞陳述作成時之情況，並查無其他不法之情狀，足認
    為得為本案之證據，依刑事訴訟法第159 條之5 之規定，有
    證據能力。
二、訊據被告對其於上揭時、地，分別竊盜5 次之事實，於警詢
    、偵訊及本院審理時，均坦承不諱，核與證人即被害人丙○
    、甲○○、謝義、乙○○分別於警詢中陳述內容相符（參
    見臺灣彰化地方法院檢察署96年度偵字第5990號偵查卷宗第
    7 頁第10頁、96年度偵字第6075號偵查卷宗第8 頁至第11頁
    、96年度偵字第6131號偵查卷宗第6 頁至第7 頁），且有贓
    物認領保管單1 紙、監視器翻拍照片、現場照片及機車照片
    共計16張（參見臺灣彰化地方法院檢察署96年度偵字第5990
    號偵查卷宗第11頁、第12頁、96年度偵字第6075號偵查卷宗
    第12頁至第16頁、96年度偵字第6131號偵查卷宗第17頁至第
    20頁）附卷可佐，核屬相符，足認被告上開自白，確與事實
    相符。本案事證明確，被告上揭犯行，均堪認定。
三、核被告就犯罪事實欄一(一)至(五)部分所為，均係犯刑法第320
    條第1 項之普通竊盜罪。另按刑法上竊盜罪既遂未遂區分之
    標準，係採權力支配說，即行為人將竊盜之客體，移入一己
    實力支配之下者為既遂，若著手於竊盜，而尚未脫離他人之
    持有，或未移入一己實力支配之下者，則為未遂（最高法院
    84年度臺上字第2256號判決要旨參照）。被告就犯罪事實欄
    一(一)至(五)部分，均已將竊盜之客體移入一己實力支配之下，
    應屬竊盜既遂。按數行為於同時同地或密切接近之時地實施
    ，侵害同一之法益，各行為之獨立性極為薄弱，依一般社會
    健全觀念，在時間差距上，難以強行分開，在刑法評價上，
    以視為數個舉動之接續施行，合為包括之一行為予以評價，
    較為合理，則屬接續犯，而為包括之一罪（最高法院86年臺
    上字第3295號判例要旨參照）。是被告於犯罪事實欄一(三)所
    示部分，搬運他人財物3 次，惟其係利用同一機會，在同一
    時段就同一犯罪構成要件之事實，僅係基於單一之犯意，接
    續數次普通竊盜犯罪行為，亦即係一個犯罪行為接續進行，
    而侵害同一法益之情形，應為接續犯。又被告所犯上開5 罪
    ，犯意各別，行為互異，應分論併罰。再被告於有偵查犯罪
    權限之公務員尚未發覺其犯罪事實欄一(一)(二)所示之2 次竊盜
    犯行前，主動向該管公務員自首，其上揭2 次竊盜犯行而接
    受裁判等情，業有被告之警詢筆錄、彰化縣警察局鹿港分局
    96年8 月10日函檢附之職務報告書各1 份在卷可查，爰均依
    刑法第62條前段規定減輕其刑。另查，被告曾於93年間因施
    用第1 級毒品等案件，經本院以93年度訴字第687 號、93年
    度訴字第1278號刑事判決分別判處有期徒刑10月、1 年確定
    後，經送監接續執行，於95年6 月16日因縮短刑期假釋出監
    並付保護管束，並於95年8 月19日保護管束期滿視為執行完
    畢等情，此有臺灣高等法院被告前案紀錄表、臺灣彰化地方
    法院檢察署刑案資料查註紀錄表各1 份存卷可考，其於5 年
    內故意再犯本案有期徒刑以上之5 罪，均為累犯，應依刑法
    第47條第1 項之規定各加重其刑，其中犯罪事實欄一(一)(二)所
    示之普通竊盜罪部分，應先加後減。爰審酌被告正值青壯年
    ，貪慾圖利，不思以合法正當途徑賺取所得，且其前於96年
    間因竊盜案件，經本院以96年度易字第470 號刑事判決分別
    判處4 月、4 月，應執行有期徒刑7 月確定（尚未執行）等
    情，此有臺灣高等法院被告前案紀錄表1 份附卷可參，其竟
    不知悔改，仍犯本案竊取之上揭他人所有之財物，理應從重
    量刑，然本院參酌被告犯後坦承犯行且態度良好，所竊部分
    物品，業經被害人乙○○取回，對上揭被害人所生損害等其
    他一切情狀，各量處如主文所示之刑，並定其應執行之刑。
    又被告上揭所為之犯罪時間，均係在96年4 月24日以後所犯
    ，核與中華民國96年罪犯減刑條例第2 條第1 項之應減刑規
    定不符，自均不予減輕其刑，附此敘明。
據上論斷，應依刑事訴訟法第299 條第1 項前段，刑法第320 條
第1 項、第47第1 項、第62條前段、第51條第5 款，刑法施行法
第1 條之1 第1 項、第2 項前段，判決如主文。
本案經檢察官吳芙如到庭執行職務。
中　　華　　民　　國　　96　　年　　8 　　月　　31　　日
                  刑事第八庭      法　官  唐中興
以上正本證明與原本無異。
如不服本判決，應於判決送達後10日內，向本院提出上訴書狀，
上訴書狀應「敘述具體上訴理由」，並按他造當事人之人數附繕
本。「切勿逕送上級法院」。
告訴人或被害人對於判決如有不服具備理由請求檢察官上訴者，
其上訴期間之計算係以檢察官收受判決正本之日期為準。
中　　華　　民　　國　　96　　年　　8 　　月　　31　　日
                                  書記官  施惠卿
【附錄本案判決論罪科刑法條全文】：
中華民國刑法第320條
意圖為自己或第3 人不法之所有，而竊取他人之動產者，為竊盜
罪，處5 年以下有期徒刑、拘役或5 百元以下罰金。
意圖為自己或第3 人不法之利益，而竊佔他人之不動產者，依前
項之規定處斷。
前2項之未遂犯罰之。
